# 境外债转股注意事项

提问人：sjjzx 时间：2022-07-10 11:24:04
境内企业A需要将对境外企业B的债权转为境外企业B的股，需要经哪些部门批准，税收如何考虑，还有什么注意事项？

回答人：chenyiwei
一般涉及的审批部门包括发改委、商务部门、外汇管理部门等，涉及法律、税务、外汇管理等专业领域，建议咨询相关领域内专业人士。这已经远远超出常规的财务工作范围和专业胜任能力范围了。